臺灣臺北地方法院刑事判決　　　　　　　　　　　　九十三年度易緝字第一二四號
　　公　訴　人　臺灣臺北地方法院檢察署檢察官
　　被　　　告　甲○○
右列被告因竊盜案件，經檢察官提起公訴（九十二年度偵字第二三二三六號）及移送
併辦（同署九十三年度偵字第二二四一號），本院於準備程序中，被告先就被訴事實
為有罪之陳述，經告以簡式審判審判之旨，並聽取當事人之意見後，裁定行簡式審判
程序，並判決如左：
    主      文
甲○○連續攜帶兇器竊盜，處有期徒刑壹年。扣案螺絲起子陸支、板手貳支、斜口鉗
貳支及黑色手提袋壹個均沒收。
    事      實
一、甲○○基於意圖為自己不法所有之概括犯意，於民國九十二年八月二日至同年十
    月八日十二時四十分止，將其所有客觀上足對人之生命、身體、安全構成威脅且
    具有危險性而屬於兇器之螺絲起子六支、板手二支、斜口鉗二支置於其所有黑色
    手提袋內，並攜帶該等物品連續為下列行為：(一)於九十二年八月二日，在臺北市
    中山區○○路及敬業四路口停車場，先毀壞尹學浩所有車牌號碼九Ｅ—六六二七
    號自用小客車右前窗，並入內竊得尹學浩所有ＶＣＤ液晶螢幕和音響組合後逃逸
    。(二)於九十二年九月三十日下午某時，在臺北市士林區○○○路四十號旁，先破
    壞乙○○所有車牌號碼為六Ｄ—八二九三號自用小客車右後窗，並入內竊得乙○
    ○所有汽車音響一組後逃逸。(三)於九十二年十月八日十二時四十分許，在臺北市
    中山區○○路六六一號對面停車場破壞葉再源所有八Ｌ—五三○八號自小客車
    右前窗，入內竊得葉再源所有ＶＣＤ液晶螢幕、音響組合一套和行動電話一支得
    手後，適為路過之柳滄彬發現報警查獲。並扣得甲○○所有前述放置於前開黑色
    手提袋內螺絲起子六支、板手二支、斜口鉗二支。
二、案經尹學浩、葉再源訴由臺北市政府警察局中山分局、乙○○訴由臺北市政府警
    察局士林分局移送臺灣臺北地方法院檢察署檢察官偵查起訴及移送併辦。
    理      由
一、訊據被告甲○○對於右揭事實均坦承不諱（見本院九十三年八月十二日審判筆錄
    第二頁至第四頁），經核與告訴人尹學浩、葉再源及乙○○於警詢中所述其所有
    前揭之自用小客車，確有於前揭時地遭人毀壞後竊取物品之情相符（分見臺灣臺
    北地方法院檢察署九十二年度偵字第二一五九八號卷第十四頁至第十五頁、同署
    九十三年度偵字第二二四一號卷第十四頁至第十六頁），證人柳滄彬亦證述確實
    有看到被告竊盜之情（見前述偵字第二一五九八號卷第十三頁）。此外，復有贓
    物認領保管收據、贓證物品清單及內政部警政署刑事警察局鑑驗書各一份在卷可
    參（分見前述偵字第二一五九八號卷第十九頁、第四十八頁、前述偵字第二二四
    一號卷第十七頁至第十九頁），足見被告出於任意性之自白與事實相符，從而本
    件事證明確，被告犯行堪以認定。
二、按刑法第三百二十一條第一項第三款之「兇器」，其種類並無限制，凡客觀上足
    對人之生命、身體、安全構成威脅，具有危險性之物品均屬之，最高法院著有七
    十九年台上字第五二五三號判例可資參照。本件被告所攜帶其所有供竊盜所用之
    螺絲起子六支、板手二支、斜口鉗二支其前端既係金屬製品（見前述九十二年度
    偵字第二一五九八號卷第二十一頁），若持以行兇，客觀上自足以對人之生命、
    身體、安全構成威脅，是當屬刑法第三百二十一條第一項第三款之「兇器」。故
    核被告所為，係犯刑法第三百二十一條第一項第三款攜帶兇器竊盜、第三百五十
    四條之毀損罪。檢察官起訴書中雖未載明刑法第三百五十四條毀損罪之條文，惟
    其於起訴書中已明列該部分被告之犯行（見起訴書第一頁），當認該部分已經起
    訴；且被告所涉犯刑法第三百五十四條之行為，亦已經本院本刑事訴訟法第九十
    五條告知其權利，俾使其行使訴訟上之防禦權（見本院九十三年易字第十六號卷
    第三十頁），故本院就該部分自得予以審理。而被告所犯二罪間，有方法結果之
    牽連關係，應依刑法第五十五條之規定，從一重論以刑法第三百二十一條第一項
    第三款之加重竊盜罪。爰審酌被告犯罪所生之損害、犯後能坦承犯行而態度良好
    及其他一切情狀，量處如主文所示之刑，以示懲儆。又扣案螺絲起子六支、板手
    二支、斜口鉗二支、黑色手提袋一個，係被告所有供其犯罪所用之物（黑色手提
    袋係被告用以裝放前述竊盜工具之用），業據其供承在卷（見本院九十三年八月
    十二日審判筆錄第三頁至第四頁），爰依刑法第三十八條第一項第二款、第三項
    之規定，予以宣告沒收。
三、又被告前雖因竊盜案件，經本院於九十二年七月九日以九十二年度易字第八九九
    號判決判處拘役五十九日，並於同年八月十一日確定，此有本院判決一份及臺灣
    高等法院被告全國前案紀錄表各一份在卷可稽。惟被告已自承本案之犯罪是因為
    其已沒錢，所以才另外要去偷等語（見本院九十三年八月十二日審判筆錄第三頁
    ），足認本件被告係另起犯意，並非本院前案確定判決效力所及，併此敘明。又
    檢察官移送併辦部分中之臺灣臺北地方法院檢察署九十三年度偵字第二二四一號
    卷（即告訴人乙○○部分），與本件被告成立犯罪部分，有連續犯之裁判上一罪
    關係，自應由本院併予審理。至於另併案之部分（即臺灣臺北地方法院檢察署九
    十三年度他字第一九四號卷、九十三年度偵字第二八六五號卷、九十三年度他字
    第三八六號卷；臺灣板橋地方法院檢察署九十三年度偵字第六六六六號卷、九十
    三年度偵字第一一七三一號卷；臺灣士林地方法院檢察署九十三年度偵字第八三
    ○號卷、九十三年度偵字第八五三號卷、九十三年度第一九七○號卷、九十三年
    度偵字第五二六號卷），或應為本院前述九十二年度易字第八九九號確定判決效
    力所及，或應僅有被告之自白而無其他佐證，尚難認與本件檢察官起訴並經認定
    有罪部分，有何實質上或裁判上一罪關係，均應予以退併辦，由檢察官另行依法
    處理，附此敘明。
據上論斷，依刑事訴訟法第二百七十三條之一、第二百九十九條第一項前段，刑法第
五十六條、第三百二十一條第一項第三款、第三百五十四條、第五十五條、第三十八
條第一項第二款，罰金罰鍰提高標準條例第一條前段，判決如主文。
本案經檢察官丙○○到庭執行職務
中　　　華　　　民　　　國　　九十三　　年　　　八　　　月　　三十一　　日
                                      臺灣臺北地方法院刑事第十四庭
                                          法  官  吳冠霆
右正本證明與原本無異。
如不服本判決，應於判決送達後十日內向本院提出上訴狀（應抄附繕本）。告訴人或
被害人如對於本判決不服者，應具備理由請求檢察官上訴，其上訴期間之計算係以檢
察官收受判決正本之日期為準。
                                          書記官  楊文祥
中　　　華　　　民　　　國　　九十三　　年　　　九　　　月　　    三　　日
附錄法條：刑法第三百二十一條第一項第三款、第三百五十四條
中華民國刑法第三百二十一條
犯竊盜罪而有左列情形之一者，處六月以上、五年以下有期徒刑：
一  於夜間侵入住宅或有人居住之建築物、船艦或隱匿其內而犯之者。
二  毀越門扇、牆垣或其他安全設備而犯之者。
三  攜帶兇器而犯之者。
四  結夥三人以上而犯之者。
五  乘火災、水災或其他災害之際而犯之者。
六  在車站或埠頭而犯之者。
前項之未遂犯罰之。
中華民國刑法第三百五十四條
毀棄、損壞前二條以外之他人之物或致令不堪用，足以生損害於公眾或他
人者，處二年以下有期徒刑、拘役或五百元以下罰金。
